# 上市公司接受关联方捐赠的股权资产入账价值如何确定

提问人：1224spf 时间：2019-09-27 18:34:52
上市公司 A 公司接受其关联方（非控股股东）捐赠的股权资产（B 公司90%股权），股权过户时 A公司长期股权投资的入账价值是公允价值还是账面净资产呢？

回答人：chenyiwei
要考虑对上市公司而言，取得对 B 的控制权是否构成同一控制下合并，在此基础上再根据《企业会计准则第 2 号——长期股权投资（ 2014 年修订）》
第五条所列两种情况中的适用情形进行会计处理。